el: Τύπος έργου χειροτεχνίας: Δημιουργία καρτών; Διακοσμήσεις ρούχων; Κατασκευή κοστουμιών; Έργο χειροτεχνίας DIY; Συνθέσεις λουλουδιών; Συσκευασία δώρων; Κατασκευή αξεσουάρ μαλλιών; Διακόσμηση σπιτιού; Κατασκευή κοσμημάτων; Κατασκευή μασκών; Κατασκευή καπέλων; Τέχνη νυχιών; Χειροτεχνίες χαρτιού; Διακοσμητικά για πάρτι; Δημιουργία άλμπουμ; Έργο ραπτικής; Άλλο
ru: Направление рукоделия: Изготовление открыток; Украшения для одежды; Изготовление костюмов; Проект по рукоделию; Цветочные композиции; Упаковка подарков; Изготовление аксессуаров для волос; Декор для дома; Изготовление ювелирных украшений; Изготовление масок; Шляпки; Нейл-арт; Изготовление поделок из бумаги; Декорации для праздников; Скрапбукинг; Проект по шитью; Другое
vi: Loại dự án thủ công: Làm thiệp; Phụ kiện trang trí quần áo; Làm trang phục; Dự án thủ công DIY; Cắm hoa; Gói quà; Làm phụ kiện tóc; Trang trí nhà cửa; Làm đồ trang sức; Làm mặt nạ; Đồ trang phục phụ nữ; Nghệ thuật làm móng; Nghề làm giấy; Trang trí tiệc; Làm sổ lưu niệm; Dự án may; Khác
zh-TW: 工藝項目類型: 卡片製作; 裝飾品; 服裝製作; DIY 工藝項目; 插花; 禮品包裝; 髮飾製作; 居家裝飾; 珠寶製作; 面具製作; 女帽; 美甲; 紙藝; 派對裝飾品; 美編紙; 縫紉項目; 其他
es: Tipo de proyecto de manualidades: Fabricación de tarjetas; Adornos de ropa; Confección de disfraces; Proyecto de manualidades de bricolaje; Arreglos florales; Envoltorios para regalos; Fabricación de accesorios para el cabello; Decoración del hogar; Fabricación de joyas; Fabricación de máscaras; Sombrerería; Arte de uñas; Manualidades con papel; Decoraciones de fiesta; Álbumes de recortes; Proyecto de costura; Otros
th: ประเภทโครงการหัตถกรรม: การประดิษฐ์การ์ด; เครื่องตกแต่งเสื้อผ้า; การผลิตเครื่องแต่งกาย; โครงการหัตถกรรม DIY; การจัดดอกไม้; การห่อของขวัญ; การทำเครื่องประดับผม; การตกแต่งบ้าน; การทำเครื่องเพชรพลอย; การทำหน้ากาก; หมวกผู้หญิง; การตกแต่งเล็บ; การทำงานหัตถกรรมจากกระดาษ; การตกแต่งงานปาร์ตี้; สมุดติดภาพ; โครงการตัดเย็บ; อื่นๆ
ro-RO: Tip proiect de artizanat: Fabricarea de felicitări; Ornamente vestimentare; Confecționarea de costume; Proiect de bricolaj; Aranjamente florale; Ambalare cadouri; Confecționarea de accesorii pentru par; Decorațiuni interioare; Fabricarea de bijuterii; Confecționare de măști; Confecționarea de pălării; Nail art; Hârtie pentru uz meșteșugăresc; Decorațiuni de petrecere; Decupaj; Proiect de cusut; Altele
it: Tipo di progetto artigianale: Realizzazione di biglietti di auguri; Decorazioni per abbigliamento; Realizzazione di costumi; Progetto artigianale fai da te; Composizioni floreali; Confezionamento regali; Realizzazione di accessori per capelli; Arredo per la casa; Creazione di gioielli; Realizzazione di maschere; Modisteria; Nail art; Lavorazione della carta; Decorazioni per feste; Scrapbooking; Progetto di cucito; Altro
sv: Typ av hantverksprojekt: Tillverkning av kort; Klädesutsmyckningar; Kostymtillverkning; Hantverksprojekt; Blomsterarrangemang; Presentinslagning; Tillverkning av hårtillbehör; Heminredning; Smyckestillverkning; Masktillverkning; Kvarnverksamhet; Nagelkonst; Pappershantverk; Partydekorationer; Scrapbooking; Syprojekt; Annat
pt-PT: Tipo de projeto de bricolage: Decorar postais; Adornos para roupa; Costura; Projeto de bricolage; Arranjos de flores; Embrulho de presentes; Fabrico de acessórios de cabelo; Decoração para casa; Fazer joalharia; Fazer máscaras; Chapelaria; Nail art; Artesanato com papel; Decorações de festa; Álbum de recortes; Projeto de costura; Outro
tr: Zanaat proje türü: Kart yapma; Giysi süslemeleri; Kostüm yapımı; DIY el sanatları projesi; Çiçek aranjmanları; Hediye paketleme; Saç aksesuarı yapımı; Ev dekoru; Mücevher yapımı; Maske yapımı; Tuhafiye; Tırnak sanatı; Kağıt işçiliği; Parti süslemeleri; Defter tutma; Dikiş projesi; Diğer
fi: Askarteluprojektityyppi: Kortinvalmistus; Vaatteiden koristelut; Vaatteiden valmistus; Tee se itse -askarteluprojektit; Kukka-asetelmat; Lahjojen paketointi; Hiustarvikkeiden valmistus; Kodin sisustus; Korunvalmistus; Maskien valmistus; Hatut; Kynsitaide; Paperiaskartelu; Juhlakoristeet; Skräppäys; Ompeluprojekti; Muu
bg-BG: Тип занаятчийски проект: Изработване на картички; Украшения за дрехи; Изработка на костюми; Занаятчийски проект „Направи си сам“; Флорални аранжировки; Опаковане на подаръци; Изработване на аксесоари за коса; Домашна декорация; Изработване на бижута; Изработване на маски; Шапкарство; Ноктопластика; Занаяти с хартия; Декорации за партита; Скрапбукинг; Проект за шиене; Други
en: Craft project type: Cardmaking; Clothing embellishments; Costume making; DIY craft project; Floral arrangements; Gift wrapping; Hair accessory making; Home decor; Jewelry making; Mask making; Millinery; Nail art; Paper crafting; Party decorations; Scrapbooking; Sewing project; Other
de: Art des Bastelprojekts: Kartenherstellung; Bekleidungsverzierungen; Kostümherstellung; DIY-Bastelprojekt; Blumenarrangements; Geschenkverpackung; Herstellung von Haaraccessoires; Inneneinrichtung; Schmuckherstellung; Maskenherstellung; Hutmacherei; Nageldesign; Basteln mit Papier; Partydekorationen; Scrappen; Nähprojekt; Sonstiges
zh-CN: 工艺项目类型: 制卡; 服装装饰; 服装制作; DIY 手工艺项目; 插花; 礼品包装; 发饰制作; 家居装饰; 珠宝制作; 面具制作; 女帽; 美甲; 纸工艺制作; 派对装饰品; 剪贴簿制作; 缝纫项目; 其他
da: Håndværksprojekttype: Kortfremstilling; Udsmykning af tøj; Kostumefremstilling; Håndværksprojekt; Blomsterarrangementer; Gaveindpakning; Fremstilling af hårtilbehør; Indretning til hjemmet; Fremstilling af smykker; Maskefremstilling; Millinery; Neglekunst; Papirhåndværk; Festpynt; Scrapbøger; Syprojekt; Andet
sk-SK: Typ kreatívneho projektu: Výroba kariet; Ozdoby na oblečenie; Výroba kostýmov; Remeselný projekt Urob si sám; Kvetinové aranžmány; Darčekové balenie; Výroba vlasových doplnkov; Dekorácie pre domácnosť; Výroba šperkov; Výroba masiek; Výroba klobúkov; Zdobenie nechtov; Výroba papiera; Výzdoba na večierky; Scrapbooking; Šijací projekt; Iné
pt-BR: Tipo de projeto de artesanato: Fabricação de papéis; Enfeites para roupas; Fabricação de fantasias; Projeto de artesanato faça você mesmo; Arranjos florais; Embalagem de presentes; Confecção de acessórios de cabelo; Decoração de casa; Fabricação de joias; Fabricação de máscara; Chapelaria; Nail art; Artesanato em papel; Decorações de festa; Álbum de recortes; Projeto de costura; Outro
nl: Type ambachtelijk project: Zelfgemaakte kaarten; Kleding versieren; Kostuum maken; Ambachtelijk DHZ-project; Bloemstukken; Geschenkverpakking; Haaraccessoires maken; Huisdecoratie; Sieraden maken; Masker maken; Modevak; Nagelkunst; Knutselen met papier; Feestdecoraties; Plakboeken maken; Naaiproject; Andere
fr: Type de projet d’artisanat: Fabrication de cartes; Embellissement des vêtements; Fabrication de costumes; Projet de loisirs créatifs; Compositions florales; Emballage de cadeaux; Fabrication d’accessoires pour cheveux; Décoration de maison; Fabrication de bijoux; Fabrication de masques; Chapellerie; Nail art; Artisanat en papier; Décorations de fête; Scrapbooking; Projet de couture; Autre
ja: クラフト制作の種類: カード作り; 衣服の装飾; 衣装制作; DIY制作; フラワーアレンジメント; ギフト包装; ヘアアクセサリー作り; 室内装飾; ジュエリー作り; マスク作り; 帽子製造; ネイルアート; ペーパークラフト作り; パーティーの装飾; スクラップブック作り; 裁縫制作; その他
pl: Typ projektu rzemieślniczego: Tworzenie kart; Ozdoby odzieżowe; Tworzenie kostiumów; Projekt zrób to sam; Kompozycje kwiatowe; Pakowanie na prezent; Wykonywanie akcesoriów do włosów; Wystrój wnętrz; Produkcja biżuterii; Produkcja masek; Modystka; Sztuka zdobienia paznokci; Rękodzieło z papieru; Dekoracje imprezowe; Scrapbooking; Projekt krawiecki; Pozostałe
ko: 공예 프로젝트 유형: 카드제작; 의류 장식; 의상 제작; DIY 공예 프로젝트; 꽃꽂이; 선물 포장 용품; 헤어 액세서리 만들기; 홈 데코; 주얼리 제작; 마스크 제작; 밀리너리; 네일 아트; 종이 공예; 파티 장식; 스크랩북; 봉제 프로젝트; 기타
hr-HR: Vrsta projekta izrade rukotvorina: Izrada čestitki; Ukrasi za odjeću; Izrada kostima; Vrsta projekta samostalne izrade rukotvorina; Cvjetni aranžmani; Zamatanje poklona; Izrada ukrasa za kosu; Uređenje doma; Izrada nakita; Izrada maski; Izrada šešira; Ukrašavanje noktiju; Izrada papirnatih rukotvorina; Ukrasi za zabave; Papir za albume; Projekt šivanja; Ostalo
lt-LT: Amatų projekto tipas: Atvirukų gamyba; Drabužių papuošimai; Kostiumų kūrimas; Rankdarbių projektas; Gėlių kompozicijos; Dovanų pakavimas; Plaukų aksesuarų gamyba; Namų dekoracijos; Juvelyrinių dirbinių gamyba; Kaukių gamyba; Skrybėlaičių gamyba; Nagų dailė; Rankdarbiai iš popieriaus; Vakarėlių dekoracijos; Iškarpų albumo pildymas; Siuvimo projektas; Kita
nb: Kunstprosjekttype: Kortlaging; Klesutsmykninger; Kostymelaging; Gjør-det-selv-kunstprosjekt; Blomsteroppsatser; Gaveinnpakking; Fremstilling av hårtilbehør; Hjemmedekorasjon; Smykkelaging; Maskelaging; Hattemaker; Neglekunst; Papirhåndverk; Festpynt; Scrapbooking; Syprosjekt; Annen
hu: Kézműves projekt típusa: Kártyakészítés; Ruhadíszítés; Jelmezkészítés; Kézműves termék; Virágdekorációk; Ajándékcsomagolás; Hajdíszkészítés; Lakásdekoráció; Ékszerkészítés; Maszkkészítés; Divatáru; Körömdíszítés; Papírból készült kézműves termékek; Partidekoráció; Albumkészítés; Varrással készített termékek; Egyéb
cs: Typ řemeslného projektu: Vytváření karet; Zdobení oděvů; Výroba kostýmů; Kutilský řemeslný projekt; Květinová aranžmá; Balení dárků; Výroba vlasových doplňků; Domovní dekorace; Výroba šperků; Výroba masek; Kloboučnictví; Nehtové umění; Tvorba z papíru; Dekorace na párty; Vytváření scrapbooků; Šicí projekt; Jiné
sl-SI: Vrsta ustvarjalnega projekta: Izdelovanje voščilnic; Okraševanje oblačil; Izdelava kostumov; Ustvarjanje naredi sam; Cvetlični aranžmaji; Zavijanje daril; Izdelava lasnih dodatkov; Dekoracija doma; Izdelava nakita; Izdelava mask; Izdelava klobukov; Nohtna umetnost; Papirna obrt; Okraski za zabave; Izrezki; Šivalni projekt; Drugo